臺灣臺南地方法院刑事判決
110年度易字第633號
公  訴  人  臺灣臺南地方檢察署檢察官
被      告  馮勝裕


                    （另案在法務部矯正署泰源技能訓練所                        附設臺東監獄泰源分監執行）        上列被告因竊盜案件，經檢察官提起公訴（110年度偵字第12276 、12297、12298號），被告於準備程序中就被訴事實為有罪之陳述，經本院裁定進行簡式審判程序，判決如下：
    主          文
馮勝裕犯如附表編號1-3所示之罪，各處如附表編號1-3所示之主
刑及沒收。其中附表編號1、3所示之罪主刑部分應執行有期徒刑
壹年貳月。沒收部分併執行之。
    犯罪事實及理由 
一、本件犯罪事實及證據，除下列補充外，其餘均引用檢察官起
    訴書之記載（如附件）：　　　
　㈠起訴書犯罪事實欄一㈠第3行「破壞」應更正為「徒手破壞」
    。
　㈡起訴書犯罪事實欄一㈢第3行「將窗戶之鎖拆除」應更正為「
    徒手將附著於窗戶之鎖拆除」。　
　㈢起訴書證據欄並補充「內政部警政署刑事警察局110年7月30
    日刑紋字第1100066201號鑑定書及被告馮勝裕於本院之自白
    」。
二、本件係經被告於準備程序當庭表示認罪，而經本院裁定以簡
    式審判程序加以審理，則依據刑事訴訟法第273條之2、同法
    第159條第2項之規定，不適用傳聞法則有關限制證據能力之
    相關規定。
三、論罪科刑： 　　
　㈠論罪理由：
　１按刑法第321條第1項第2款之毀越門扇牆垣或其他安全設備而
    竊盜者，所謂「毀」，指毀壞之意，無須達不堪使用之程度
    ，亦無須經被害人提起告訴。縱其毀壞已達不堪使用復經被
    害人告訴，因其毀損行為，已結合於所犯加重竊盜之罪質中
    ，故不另行成立毀損罪（最高法院92年度台上字第5449號判
    決意旨參照）。
　２起訴書犯罪事實一㈠：
　　被告毀壞告訴人詹智凱之商店拉門進入該處行竊，核其所為
    ，係犯刑法第321條第1項第2款之毀壞門扇竊盜罪。　
　３起訴書犯罪事實一㈡：　
　　被告進入告訴人蔡文凱店內行竊，核其所為，係犯刑法第32
    0條第1項之竊盜罪。
　４起訴書犯罪事實一㈢：
　　被告毀壞告訴人鄭伊儒之商店窗戶踰越該處行竊，核其所為
    ，係犯刑法第321條第1項第2款之毀越窗戶竊盜罪。
　㈡刑罰加減理由：
　　被告前因①竊盜案件，經本院以107年度簡字第3686號判決判
    處有期徒刑4月，如易科罰金，以新臺幣（下同）1千元折算
    1日確定，又因②竊盜案件，經本院以108年度簡字第2630號
    判決判處應執行有期徒刑9月，如易科罰金，以1千元折算1
    日，上訴後經本院以108年度簡上字第392號判決駁回上訴確
    定，上開①、②案件嗣經本院以109年度聲字第879號裁定定應
    執行刑為有期徒刑1年，如易科罰金，以1千元折算1日確定
    ，於民國110年2月18日縮刑期滿執行完畢，有臺灣高等法院
    被告前案紀錄表附卷足參，詎被告復於前案執行完畢5 年以
    內又故意再犯本案有期徒刑以上如附表所示之罪，均為累犯
    ，依其前後犯案之情節，顯見被告未因前案徒刑執行完畢有
    所警惕，其對刑罰之反應力顯然薄弱，有其特別惡性，且無
    應量處最低法定刑又無法適用刑法第59條酌量減輕其刑規定
    之情形，參酌司法院釋字第775 號解釋意旨，對被告加重其
    刑，無違憲法罪刑相當原則，爰各依刑法第47條第1 項之規
    定加重其刑。　
　㈢科刑審酌情形：
    爰依被告於本院之供述及卷內事證等，審酌：被告肢體健全
    不思勞動獲取報酬之犯罪動機，所為如起訴書犯罪事實欄一
    所示之犯罪手段，之前從事人力服務業、月薪約1萬5,000元
    、家中尚有父親兄姐、家庭經濟狀況勉持之生活狀況（依警
    詢及本院筆錄所載），高職畢業之智識程度（依本院筆錄所
    載），犯罪所得財物價值，事後坦承犯行之犯後態度，惟迄
    未與上述告訴人達成和解獲得其諒解等一切情狀，分別量處
    如附表所示之刑，並就被告所犯附表編號2之罪所處有期徒
    刑部分諭知易科罰金之折算標準，併就被告所犯附表編號1
    、3之罪所處有期徒刑部分定其應執行之刑，以資懲儆。
四、沒收：　　　
  ㈠起訴書犯罪事實一㈠：
　　被告竊得之情趣用品2件為其犯罪所得，且未返還告訴人詹
    智凱，如予以宣告沒收或追徵，並無刑法第38條之2第2項所
    定情形，自應依刑法第38條之1第1項前段、第3項規定宣告
    沒收，於全部或一部不能沒收或不宜執行沒收時，追徵其價
    額。
　㈡起訴書犯罪事實一㈡：　
　　被告竊得之現金9,000元為其犯罪所得，且未返還告訴人蔡
    文凱，如予以宣告沒收或追徵，並無刑法第38條之2第2項所
    定情形，自應依刑法第38條之1第1項前段、第3項規定宣告
    沒收，於全部或一部不能沒收或不宜執行沒收時，追徵其價
    額。
　㈢起訴書犯罪事實一㈢：　　
　　被告竊得之現金1萬元為其犯罪所得，且未返還告訴人鄭伊
    儒，如予以宣告沒收或追徵，並無刑法第38條之2第2項所定
    情形，自應依刑法第38條之1第1項前段、第3項規定宣告沒
    收，於全部或一部不能沒收或不宜執行沒收時，追徵其價額
    。
據上論斷，應依刑事訴訟法第273條之1第1項、第299條第1項前
段、第310 條之2、第454條第2項，刑法第320條第1項、第321 
條第1項第2款、第47條第1項、第41條第1項前段、第51條第5 款
、第38條之1第1項前段、第3項、第40條之2第1項，刑法施行法
第1條之1第1項，判決如主文。
本案經檢察官江孟芝提起公訴，檢察官董和平到庭執行職務。 
中　　華　　民　　國　　110 　年　　12　　月　　24　　日
　　　　　　　　　刑事第十六庭  法　官　鄭雅文
以上正本證明與原本無異。
如不服本判決應於判決送達後20日內向本院提出上訴書狀，並應
敘述具體理由；其未敘述上訴理由者，應於上訴期間屆滿後20日
內向本院補提理由書（均須按他造當事人之人數附繕本）「切勿
逕送上級法院」。告訴人或被害人如對於本判決不服者，應具備
理由請求檢察官上訴，其上訴期間之計算係以檢察官收受判決正
本之日期為準。
  　　　　　　　　　　　　　　　書記官　鄭佩玉
中　　華　　民　　國　　110 　年　　12　　月　　24　　日
附錄論罪科刑法條：
刑法第320條
意圖為自己或第三人不法之所有，而竊取他人之動產者，為竊盜
罪，處5年以下有期徒刑、拘役或50萬元以下罰金。
意圖為自己或第三人不法之利益，而竊佔他人之不動產者，依前
項之規定處斷。
前2項之未遂犯罰之。

刑法第321 條
犯前條第1項、第2項之罪而有下列情形之一者，處6月以上5年以
下有期徒刑，得併科50萬元以下罰金：
一、侵入住宅或有人居住之建築物、船艦或隱匿其內而犯之。
二、毀越門窗、牆垣或其他安全設備而犯之。
三、攜帶兇器而犯之。
四、結夥3人以上而犯之。
五、乘火災、水災或其他災害之際而犯之。
六、在車站、港埠、航空站或其他供水、陸、空公眾運輸之舟、
    車、航空機內而犯之。
前項之未遂犯罰之。

附表：
編號 行為態樣 罪    名     、    主    刑    及    沒    收 1 起訴書犯罪事實一 ㈠ 馮勝裕毀壞門扇竊盜，累犯，處有期徒刑柒月。未扣案之犯罪所得情趣用品貳件沒收，於全部或一部不能沒收或不宜執行沒收時，追徵其價額。 2 起訴書犯罪事實一 ㈡ 馮勝裕竊盜，累犯，處有期徒刑肆月，如易科罰金，以新臺幣壹仟元折算壹日。未扣案之犯罪所得新臺幣玖仟元沒收，於全部或一部不能沒收或不宜執行沒收時，追徵其價額。 3 起訴書犯罪事實一 ㈢ 馮勝裕毀越窗戶竊盜，累犯，處有期徒刑捌月。未扣案之犯罪所得新臺幣壹萬元沒收，於全部或一部不能沒收或不宜執行沒收時，追徵其價額。